ACORDAO-COMPLETO-2381394

ACÓRDÃO DE RELAÇÃO

ACÓRDÃO DE RELAÇÃO 10832/2019 ATA 38/2019 - SEGUNDA CÂMARA

Acórdão 10832/2019-TCU-Segunda Câmara
VISTO, relacionado e discutido estes autos de Admissão, de servidor do Instituto Federal de Educação, Ciência e Tecnologia Sul-Rio-Grandense, cujo ato foi encaminhado a este Tribunal, por intermédio do sistema Sisac, para apreciação, conforme a sistemática definida na Instrução Normativa TCU 78/2018.
Considerando os pronunciamentos da Secretaria de Fiscalização de Pessoal;
Considerando que, o ato de peça 2 trata da admissão de Alex dos Santos Neto (CPF: XXX.225.556-XX) , no cargo de Procurador Federal, matrícula Siape 2251299; contudo, observou-se que há outro ato relativo à mesma admissão, número de controle 24175/2018, apreciado pela legalidade, no âmbito do processo TC Processo 025.734/2018-0 (peça 15) .
Considerando que, nos termos da autorização concedida por meio do Acórdão 2100/2010-TCU-Plenário, cabe atribuir ao ato chancela de exclusão por duplicidade. 
Considerando o parecer do Ministério Público junto a este Tribunal; 
ACORDAM os Ministros do Tribunal de Contas da União, diante das razões expostas pelo Relator, fundamento nos arts. 1º, inciso V, e 39, inciso I, da Lei nº 8.443/92, c/c os arts. 1º, inciso VIII; 17, inciso II; 143, inciso II e 260, § 1º e 2º, do Regimento Interno/TCU, em
a) excluir por duplicidade o ato de Admissão de Alex dos Santos Neto;
b) considerar legais os demais atos, e concessão dos respectivos registros;
c) determinar à Sefip que faça constar dos demais atos de admissão a indicação lógica de exclusão por duplicidade, nos termos do Acórdão de Relação n. 2100/2010 – TCU – Plenário, relator Ministro Augusto Nardes; e
d) informar aos interessados que o presente Acórdão pode ser acessado por meio do endereço eletrônico www.tcu.gov.br/acordaos.
1. Processo TC-Processo 015.257/2019-3 (ATOS DE ADMISSÃO) 
	1.1. Interessados: Alex Pereira de Oliveira (XXX.739.658-XX) ; Alex dos Santos Neto (XXX.225.556-XX) ; Alexandre Dantas Coutinho Santos (XXX.287.967-XX) ; Alexandre Gomes Franca Pinheiro (XXX.736.815-XX) ; Alexandre de Freitas Carpenedo (XXX.185.610-XX) ; Aline Cardoso Doria Dantas (XXX.050.597-XX) ; Amanda Maria da Silva Ferreira (XXX.820.947-XX) ; Andre Luiz Goncalves Vieira Nunes (XXX.003.587-XX) ; Andre Vinicius Rodrigues Cabral (XXX.241.928-XX) ; Andrea Alves de Albuquerque Othon (XXX.190.104-XX) 
	1.2. Órgão/Entidade: Advocacia-Geral da União
	1.3. Relator: Ministro Raimundo Carreiro
	1.4. Representante do Ministério Público: Procurador Rodrigo Medeiros de Lima
	1.5. Unidade Técnica: Secretaria de Fiscalização de Pessoal (SEFIP) .
	1.6. Representação legal: não há.
	1.7. Determinações/Recomendações/Orientações: não há.

Segunda Câmara

Advocacia-Geral da União

Alex Pereira de Oliveira (XXX.739.658-XX); Alex dos Santos Neto (XXX.225.556-XX); Alexandre Dantas Coutinho Santos (XXX.287.967-XX); Alexandre Gomes Franca Pinheiro (XXX.736.815-XX); Alexandre de Freitas Carpenedo (XXX.185.610-XX); Aline Cardoso Doria Dantas (XXX.050.597-XX); Amanda Maria da Silva Ferreira (XXX.820.947-XX); Andre Luiz Goncalves Vieira Nunes (XXX.003.587-XX); Andre Vinicius Rodrigues Cabral (XXX.241.928-XX); Andrea Alves de Albuquerque Othon (XXX.190.104-XX)

RAIMUNDO CARREIRO

não há.

Procurador Rodrigo Medeiros de Lima

ATOS DE ADMISSÃO (ADS)

Secretaria de Fiscalização de Pessoal (SEFIP).